【裁判字號】    90,易緝,44
【裁判日期】    900330
【裁判案由】    竊盜
【裁判全文】
臺灣桃園地方法院刑事判決                            九十年度易緝字第四四號
    公訴人  臺灣桃園地方法院檢察署檢察官
    被  告  甲○○
右列被告因竊盜案件，經檢察官提起公訴（八十九年度偵字第九０二二號），本院判
決如左：
    主  文
甲○○竊盜，累犯，處拘役伍拾日，如易科罰金，以參佰元折算壹日。
    事  實
一、甲○○曾於民國八十七年四月十日因公共危險罪案件，經臺灣臺北地方法院以八
    十七年度易字一一七六號判決處有期徒刑四月，嗣確定後，甫於八十八年十二月
    七日執行完畢，猶不知悔改，於八十九年六月十一日十七時許，在桃園縣桃園市
    ○○路虎頭山公園附近路旁，見乙○○所有於八十九年六月二日十七時許在台北
    縣三峽鎮○○路○段遭不詳之人竊取後置於該處之車牌號碼ＦＣＫ─四八二號重
    型機車一部，其上插有鑰匙，見四下無人有機可乘，竟意圖為自己不法之所有，
    將之發動駛離竊取得手，供己代步騎用，後於八十九年六月十七日十五時許，甲
    ○○騎乘上述竊得之機車，行經桃園市○○路九三號前，為警查獲，並扣得前揭
    失竊之機車及鑰匙一支。
二、案經桃園縣警察局桃園分局報告臺灣桃園地方法院檢察署檢察官偵查起訴。
    理  由
一、訊據被告甲○○對於右揭時、地騎乘車牌號碼ＦＣＫ─四八二號重型機車為警查
    獲之事實直承不諱，惟否認有竊盜犯行，辯稱：見該車倒在虎頭山公園附近路邊
    ，以為是他人丟棄之物，才將之牽到機車行修理，更換火星塞之費用約新台幣（
    下同）二百元，修妥後即留供己用，並無意竊盜僅換火星塞云云。經查：前揭機
    車係被害人乙○○所有，於八十九年六月二日十七時許，在台北縣三峽鎮○○路
    ○段遭竊，於失竊後並於同日向台北縣警察局三峽分局三峽所報案，有車輛竊盜
    、車牌失竊資料個別查詢報表－查詢認可資料及贓物領據各一紙附卷可稽，又查
    ：被告自承拾得機車之地點係桃園市虎頭山公園附近公園路旁，並曾牽至機車行
    更換火星塞耗費二千元之情。從而，依被告所述可知，其取得機車之地點並非一
    般習見丟棄物品之垃圾場或廢棄物處理地點，不僅如此，即機車之修復費用亦僅
    區區二百元，足見機車之性能及堪用狀態，亦非屬破敗不堪，尚乏讓人誤認為他
    人棄置物之客觀情境，被告為一智慮成熟之成年人，便自難諉稱無此辨識能力。
    參以其於警訊時一度自白白「‧‧我是於八十九年六月十一日十七時許，在桃園
    市○○路（虎頭山公園）看見乙部重型機車ＦＣＫ─四八二號引擎號碼：ＧＨ－
    ０００１１１機車鑰匙孔插入一支鑰匙，見四下無人乘機偷竊發動機車引擎駛竊
    離開‧‧等語」（見偵查卷第四頁）。足見其所辯：誤以為上述機車為他人棄置
    之物，要屬卸責之詞，前開機車應係被告竊取無訛。事證已明，被告右開竊盜犯
    行，堪以認定。
二、核被告所為係犯刑法第三百二十條第一項竊盜罪。又查：被告曾於民國八十七年
    四月十日因公共危險罪案件，經臺灣臺北地方法院以八十七年度易字一一七六號
    判決處有期徒刑四月，嗣確定後，甫於八十八年十二月七日執行完畢，有台灣桃
    園地方法院檢察署刑案紀錄簡覆表一件在卷可徵，茲於五年再犯本件有期徒刑以
    上之罪，為累犯，應依刑法第四十七條規定加重其本刑。爰審酌被告之品行、犯
    罪動機係一時貪念、目的、手段、竊取機車為西元１９９４年份之六年車齡舊車
    價值不高（被害人所稱之五萬元應係購入價格，並非現值。），所生之危害及犯
    罪後之態度等一切情狀，量處如主文所示之刑。末按被告行為後，刑法第四十一
    條於九十年一月十日經修正公布，並於同年月十二日生效，易科罰金之適用範圍
    擴大為最重本刑五年以下有期徒刑之罪，並明定併合處罰之數罪，如各罪均得易
    科罰金者，其應執行之刑逾六月時，亦得適用之，比較新舊法之結果，以裁判時
    即修正後之刑法第四十一條對被告較為有利，爰依刑法第二條第一項前段規定適
    用裁判時之法律，就被告所宣告之刑，諭知易科罰金之折算標準。查扣之鑰匙核
    與本件犯罪無關連，爰不為沒收之諭知，附此敘明。
據上論結，應依刑事訴訟法第二百九十九條第一項前段，刑法三百二十條第一項、第
四十七條、第四十一條第一項前段、罰金罰鍰提高標準條例第一條前段，判決如主文
。
本案經檢察官李叔芬到庭執行職務
中      華      民      國      九十      年      三      月    三十    日
                                   臺灣桃園地方法院刑事第二庭
                                       法  官  江振義
右正本證明與原本無異。
如不服本判決，應於判決送達後十日內向本院提出上訴狀( 應附繕本 )，上訴於
臺灣高等法院。
                                       書記官  李劍龍
中        華        民        國   九十   年   四   月    四    日
附錄本案論罪科刑法條全文
刑法第三百二十條第一項：
意圖為自己或第三人不法之所有，而竊取他人之動產者，為竊盜罪，處五年以下有期
徒刑、拘役或五百元以下罰金。


司法院資訊處製作；財團法人民間司法改革基金會備份。
